【裁判字號】    98,交易,20
【裁判日期】    980526
【裁判案由】    公共危險
【裁判全文】
臺灣雲林地方法院刑事判決              98年度交易字第20號
公  訴  人  臺灣雲林地方法院檢察署檢察官
被      告  乙○○
上列被告因公共危險案件，經檢察官提起公訴（97年度偵字第56
47號），於本院準備程式進行中，被告就被訴事實為有罪之陳述
，本院裁定進行簡式審判程序，判決如下：
    主      文
乙○○服用酒類，不能安全駕駛動力交通工具而駕駛，累犯，處
有期徒刑陸月，如易科罰金，以新臺幣貳仟元折算壹日。
    事實及理由
一、犯罪事實：
    乙○○前於民國96年間，因犯不能安全駕駛動力交通工具罪
    ，經臺灣嘉義地方法院以97年度朴交簡字第231 號判處有期
    徒刑4 月確定，嗣於97年10月22日易科罰金執行完畢。乙○
    ○仍不知悔改，於同年10月31日晚間6 時許，在雲林縣麥寮
    鄉三盛村之昇鉅公司飲用啤酒若干後，已達不能安全駕駛動
    力交通工具之狀態，竟仍於同日晚間8 時45分許，自上開昇
    鉅公司，駕駛車牌號碼2180-LT 號之自小客車欲返回嘉義縣
    六腳鄉六腳村六腳148 號其住處，於同日晚間8 時50分許，
    行經雲林縣麥寮鄉○○村○○道路4.5 公里處，因不勝酒力
    ，自後方撞擊甲○○所駕駛車牌號碼X3-3787 號之自小客車
    。嗣經警到場處理，並測得乙○○之吐氣所含酒精成分達每
    公升0.81毫克，因此查悉上情。（乙○○另犯傷害及毀損之
    部分，本院另為不受理判決。）
二、認定犯罪事實所憑證據及理由：
(一)、本案被告乙○○所犯刑法第185 條之3 不能安全駕駛動力交
    通工具罪，係死刑、無期徒刑、最輕本刑為3 年以上有期徒
    刑以外之罪，其於準備程序就前揭被訴事實為有罪之陳述，
    經本院告知簡式審判程序之旨，並聽取其與公訴人之意見後
    ，本院裁定進行簡式審判程序，是本件之證據調查，依刑事
    訴訟法第273 條之2 規定，不受同法第159 條第1 項、第16
    1 條之2 、第161 條之3 、第163 條之1 及第164 條至第17
    0 條規定之限制，合先敘明。
(二)、上開犯罪事實，為警當場檢測無誤，有酒精測定紀錄表、刑
    法第185 條之3 案件測試紀錄表、雲林縣警察局97年10月31
    日雲警交字第KAD141042 號舉發違反道路交通管理事件通知
    單、道路交通事故現場圖、雲林縣警察局臺西分局橋頭派出
    所道路交通事故照片9 張在卷可稽，復為被告於警詢、偵查
    及本院審理時坦白承認，核與上開證據資料相符，應可採信
    。本案事證明確，被告犯行堪以認定，應予依法論科。
三、論罪科刑之理由：
(一)、核被告所為，係犯刑法第185 條之3 不能安全駕駛動力交通
    工具罪。
(二)、被告前於96年間，因犯不能安全駕駛動力交通工具罪，經臺
    灣嘉義地方法院以97年度朴交簡字第231 號判處有期徒刑4
    月確定，嗣於97年10月22日易科罰金執行完畢，有臺灣高等
    法院被告前案紀錄表在卷可按，其受有期徒刑執行完畢，5
    年內故意再犯本案有期徒刑以上之罪，為累犯，應依刑法第
    47條第1 項規定加重其刑。
(三)、爰審酌被告於90年間，已因不能安全駕駛動力交通工具罪，
    為臺灣嘉義地方法院以90年度交簡字第488 號判處拘役40日
    ，復於96年間，又犯不能安全駕駛動力交通工具罪，經臺灣
    嘉義地方法院以97年度朴交簡字第231 號判處有期徒刑4 月
    確定，有臺灣高等法院被告前案紀錄表1 份、上開判決2 份
    在卷可考，顯見被告不知悔改，一而再，再而三犯本案，且
    係於上開刑罰易科罰金之後，不到一個月內隨即再犯，可見
    被告多次犯酒後不能安全駕駛罪，對於道路交通之安全，已
    達明顯而立即危險之程度，本應量處重刑，然兼衡被告於本
    院審理坦承全部犯行，具有悔意，另對於甲○○之損失，已
    在本院審理時當庭賠償（參本院卷第21頁反面、第26頁反面
    ），又被告家中尚有2 名幼子待其照養，有全戶戶籍資料查
    詢結果列印紙在卷可考，及被告之智識、經濟狀況等一切情
    狀，量處如主文所示之刑，另斟酌被告經上開2 次判決後，
    仍一犯再犯，顯然前揭刑罰過輕，難收警惕之效，爰從重諭
    知易科罰金，以新臺幣2,000 元折算1 日。檢察官論告時請
    求量處有期徒刑7 月，然本院仍念及被告家中尚有幼子，需
    被告陪伴照養，始有健全童年，是衡之被告家庭狀況、經濟
    能力及本案情節，略嫌過重，併此說明。又檢察官另於起訴
    書請求量處被告有期徒刑1 年，但本案被告另犯毀損、傷害
    部分，業經甲○○撤回告訴（本院卷第37、38頁），由本院
    另為不受理判決，檢察官求刑基礎已有變更，亦難為本院所
    採，附予指明。
四、應適用之法律：
    依刑事訴訟法第273 條之1 第1 項、第299 條第1 項前段，
    刑法第185 條之3 、第47條第1 項、第41條第1 項前段，刑
    法施行法第1 條之1 第1 項，判決如主文。
本案經檢察官吳淑娟到庭執行職務。
中    華    民    國    98    年    5     月    26    日
                  交通法庭  法  官  藍家偉
以上正本證明與原本無異。
如不服本判決應於收受送達後10日內向本院提出上訴書狀，並應
敘述具體理由；其未敘述上訴理由者，應於上訴期間屆滿後20日
內向本院補提理由書（均須按他造當事人之人數附繕本）「切勿
逕送上級法院」。
                            書記官  王雪招
中    華    民    國    98    年    5     月    26    日
中華民國刑法第185 條之3 :
服用毒品、麻醉藥品、酒類或其他相類之物，不能安全駕駛動力
交通工具而駕駛者，處1 年以下有期徒刑、拘役或科或併科15萬
元以下罰金。


司法院資訊處製作；財團法人民間司法改革基金會備份。
